# 公司超额分红

提问人：635999324 时间：2019-05-24 10:23:43
求助陈版主，以下是事情及问题，感谢您的回复。事项如下：
1 、基本情况：
（ 1 ） 2017 年 8 月 31 日，经公司 2017 年第一次临时股东大会审议通过，以截至 2017 年 6 月 30 日公司总股本 5,000.00 万股为基数，向全体股东每 10 股派发现金红利 4.00 元（含税），合计派发现金红利 2,000.00万元，不送股，不进行公积金转增股本。该利润分配方案已实施完毕。
（ 2 ） 2017 年 6 月 30 日未经审计的未分配利润为 3,000.00 万元。
（ 3 ）公司本计划以 2017 年作为上市起始年度，但在 2017 年 10 月，公司前五名客户之一突发事故，无法偿还货款 7,000.00万元，本次应收账款属于单项金额重大单独计提坏账准备，公司考虑到分次计提坏账对财务报表影响较大，可能导致以后年度无法达到上市要求的财务指标，所以公司舍弃2017 年度，在 2017 年度全额计提坏账。
（ 4 ） 2017 年 12 月 31 日经审计后的未分配利润-3,400.00 万元。
（ 5 ）剔除 2017 年 10 月突发事故外，经审计后的未分配利润 3,600.00万元，足以弥补年中的分红。
2 、问题：
（ 1 ）公司 2017 年底未分配利润为亏损，那么 2017 年年中分红是否应该退回以及账务处理？如果退回是否应该有资金流退回？在退回前导致的大股东对公司的资金占用如何解释？
（ 2 ）因为股东不愿意将资金退回，也不愿意白交个税。请问是否有合理的方式进行分红？

回答人：chenyiwei
根据主帖中所述的信息，重要客户发生坏账损失是发生于利润分配实施完毕后的一项偶发、突发事项，且在作出利润分配决议时对此无法合理估计。因此，并不能因为 2017 年末未分配利润红字就认为该项利润分配决议是不合法的。公司应当无权要求股东退回此前分配的利润（当然股东可以自愿选择退回）。相应地，也不构成大股东对公司的资金占用。但在后续年度的盈利将该未分配利润红字完全补足之前，不能再向股东分配利润。